臺灣雲林地方法院刑事判決
110年度易字第665號
公  訴  人  臺灣雲林地方檢察署檢察官
被      告  林來福



上列被告因竊盜案件，經檢察官提起公訴（110年度偵字第6998
號），本院判決如下：
    主  文
林來福犯竊盜罪，處拘役肆拾日，如易科罰金，以新臺幣壹仟元
折算壹日。 
    事  實
一、林來福意圖為自己不法之所有，基於竊盜之犯意，於民國11
    0年8月12日晚間某時許，騎乘腳踏車至黃文顯位於雲林縣○○
    鄉○○村○○路000號住處（下稱本案住處）前，見黃文顯所有
    之車牌號碼000-000號普通重型機車（下稱A車）電門上之錀
    匙未拔停放該處而有機可趁，逕以該鑰匙發動電門而竊取A
    車1臺（業已發還）得手後，供己代步之用。嗣黃文顯發現
    遭竊報案，經警據報調閱監視器，查悉上情。
二、案經雲林縣警察局北港分局報告臺灣雲林地方檢察署（下稱
    雲林地檢署）檢察官偵查起訴。    
    理  由
壹、程序方面：
一、按被告以外之人於審判外之言詞或書面陳述，除法律有規定
    者外，不得作為證據，刑事訴訟法第159條第1項固有明文。
    惟被告以外之人於審判外之陳述，經當事人於審判程序同意
    作為證據，法院審酌該言詞陳述或書面陳述作成時之情況，
    認為適當者，亦得為證據；當事人、代理人或辯護人於法院
    調查證據時，知有上開刑事訴訟法第159條第1項不得為證據
    之情形，而未於言詞辯論終結前聲明異議者，視為有前項之
    同意，刑事訴訟法第159條之5亦有明文。刑事訴訟法第159
    條之5之立法意旨在於傳聞證據未經當事人之反對詰問予以
    核實，原則上先予排除；惟若當事人已放棄反對詰問權，於
    審判程序中表明同意該等傳聞證據可作為證據；或於言詞辯
    論終結前未聲明異議，基於尊重當事人對傳聞證據之處分權
    ，及證據資料愈豐富，愈有助於真實發見之理念，且強化言
    詞辯論主義，使訴訟程序得以順暢進行，上開傳聞證據亦均
    具有證據能力。查本件以下所引之被告林來福以外之人於審
    判外所為之陳述，業經本院審理時予以提示並告以要旨，均
    經檢察官及被告表示意見，其等均同意作為證據（見本院11
    0年度易字第665號卷〈下稱本院卷〉第101頁至第103頁），當
    事人亦已知該等陳述乃傳聞證據，均未於言詞辯論終結前對
    該等證據內容異議，依上開規定，本院審酌該等證據作成時
    ，並無人情施壓或干擾，亦無不當取供之情形，認為以之作
    為本案之證據亦屬適當，是該等證據自均具有證據能力。
二、本案其餘非供述證據，檢察官、被告亦不爭執證據能力，本
    院審酌該等證據作成及取得之程序均無違法之處，且經本院
    依據法定程序進行證據之調查，是後述所引用證據之證據能
    力均無疑義，自得為證據，先予敘明。
貳、實體方面： 
一、訊據被告固坦承於110年8月12日晚間某時許，在本案住處，
    騎走黃文顯所有之A車，於110年8月13日下午1時40分許，在
    被吿位於雲林縣○○鄉○○村○○00號住處（下稱上址住處）查獲
    A車等情，惟矢口否認有何竊盜犯行，並辯稱：伊於上開時
    、地，以所騎乘之腳踏車和新臺幣（下同）100元與黃文顯
    交換A車云云。經查：
  ㈠證人即被害人黃文顯於警詢時證稱：於110年8月12日晚間8時
    30分許，在本案住處前發現A車遭竊報案，伊並未與林來福
    交換A車等語（見雲林地檢署110年度偵字第6998號偵查卷〈
    下稱偵卷〉第11頁）；並於本院審理中證稱：於110年8月12
    日晚間8時30分許，在本案住處前發現A車遭竊報案，伊係擔
    心A車發生車禍或其他情形會有他人向伊求償，始先行向警
    方報案，並未與林來福以100元和腳踏車交換A車，伊與林來
    福沒有恩怨糾紛等語（見本院卷第106頁至第107頁），證人
    黃文顯之證述前後一致，並有雲林縣警察局北港分局扣押筆
    錄暨扣押物品目錄表1份（見偵卷第15頁至第19頁）、贓物
    認領保管單1份（見偵卷第31頁）、現場及監視器照片共7張
    （見偵卷第23頁至第29頁）在卷可稽，衡諸證人黃文顯證述
    前後一致，且與被告並無恩怨，證人黃文顯於本院審理中接
    受詰問前已依法具結，以擔保證詞之真實性，斷無甘冒遭訴
    追誣告、偽證之風險而設詞誣陷被告為虛偽證述之理，證人
    黃文顯所述堪以採信，足證被告確有於上開時、地徒手竊取
    A車之犯行。
  ㈡至被告雖以前詞置辯，然被吿於警詢中辯稱：伊騎乘腳踏車
    前往本案住處，見到A車電門上之鑰匙未拔就騎回上址住處
    ，並將A車停放在上址住處客廳，當時係要供己代步之用，
    伊係先與一位男子以100元和腳踏車交換A車，但不知道該名
    男子姓名和聯絡方式云云（見偵卷第7頁至第9頁）；於本院
    訊問程序中供稱：伊是跟綽號「阿拉伯」之男子以腳踏車交
    換A車云云（見本院卷第72頁）；於本院審理中供稱：伊有
    跟黃文顯交換A車，係騎腳踏車前往本案住處，黃文顯主動
    表示要以A車交換腳踏車，伊有再給黃文顯100元云云（見本
    院卷第112頁），被吿就交換之內容，甚或與何人交換前後
    供述明顯不一，且被告所辯已與證人黃文顯之證述不相符合
    ，是否可採已非無疑。再者，被吿與被害人並無糾紛或冤仇
    ，亦據被吿於本院審理中供述明確（見本院卷第112頁），
    衡諸常情，果若被害人確實與被吿交換A車，被害人又豈會
    向員警報案A車失竊？被告所辯，顯與常情不符，是被告所
    辯僅係臨訟卸責之詞，不足採信。
  ㈢綜上，被告上開犯行事證明確，堪以認定，應予依法論科。
二、論罪科刑：
  ㈠核被告所為，係犯刑法第320條第1項竊盜罪。
  ㈡爰審酌被告僅因貪圖小利，不思以正當途徑獲取財物，率為
    本案竊盜之犯行，缺乏尊重他人財產權之觀念，且所為影響
    社會良善治安，實在不可取，且被告前有竊盜之前科紀錄，
    有臺灣高等法院被告前案紀錄表1份（見本院卷第5頁至第7
    頁）附卷可憑，素行非佳；衡以被告犯後否認犯行，然業已
    與被害人達成調解，並賠償其所受損害之犯後態度，有雲林
    縣水林鄉調解委員會調解筆錄1份（見偵卷第41頁）存卷可
    考，且A車業經被害人領回，有贓物認領保管單1份（見偵卷
    第31頁）附卷可參，對被害人造成之損害尚非甚鉅，又被害
    人於本院審理中亦表示願意原諒被吿等語（見本院卷第108
    頁)。暨其自承不識字之智識程度，現無業，經濟來源依賴
    家人提供，勉持之經濟狀況，家中尚有手足，未婚之家庭生
    活狀況（見偵卷第7頁警詢筆錄受詢問人欄；本院卷第113頁
    ）等一切情狀，量處如主文所示之刑，並諭知易科罰金之折
    算標準。
  ㈢沒收部分：
  ⒈按「犯罪所得，屬於犯罪行為人者，沒收之。但有特別規定
    者，依其規定。」「前2項之沒收，於全部或一部不能沒收
    或不宜執行沒收時，追徵其價額。」「犯罪所得已實際合法
    發還被害人者，不予宣告沒收或追徵。」刑法第38條之1第1
    項、第3項、第5項定有明文。
  ⒉經查，被告所竊得A車業已實際發還被害人乙節，業如前述，
    依刑法第38條之1第5項規定自無庸就上開物品為沒收之諭知
    。
據上論斷，應依刑事訴訟法第299條第1項前段，刑法第320條第1
項、第41條第1項前段，刑法施行法第1條之1第1項，判決如主文
。
本案經檢察官陳淑蓉提起公訴，檢察官蕭仕庸到庭執行職務。
中　　華　　民　　國　　111 　年　　3 　　月　　11　　日
　　　　　　　　　刑事第六庭  法  官   陳韋仁
以上正本證明與原本無異。
如不服本判決應於收受本判決後20日內向本院提出上訴書狀，上
訴書狀應敘述具體理由。上訴書狀未敘述上訴理由者，應於上訴
期間屆滿後20日內補提理由書狀於本院（均須按他造當事人之人
數附繕本）「切勿逕送上級法院」。
中　　華　　民　　國　　111 　年　　3 　　月　　11　　日
                              書記官   陳映佐

附錄本案論罪科刑法條全文：
中華民國刑法第320條
（普通竊盜罪、竊佔罪）
意圖為自己或第三人不法之所有，而竊取他人之動產者，為竊盜
罪，處5年以下有期徒刑、拘役或50萬元以下罰金。
意圖為自己或第三人不法之利益，而竊佔他人之不動產者，依前
項之規定處斷。
前二項之未遂犯罰之。